臺灣桃園地方法院刑事判決　　　　　100年度審交訴字第171號
公　訴　人　臺灣桃園地方法院檢察署檢察官
被　　　告　繆慶忠
上列被告因肇事遺棄罪等案件，經檢察官提起公訴（100 年度偵
字第6129號），被告於本院準備程序進行中，就被訴事實均為有
罪之陳述，經本院告知簡式審判程序意旨，並聽取公訴人及被告
之意見後，本院合議庭裁定改由受命法官獨任依簡式審判程序審
理，並判決如下：
    主      文
繆慶忠服用酒類，不能安全駕駛動力交通工具而駕駛，累犯，處
有期徒刑月；又駕駛動力交通工具肇事，致人受傷而逃逸，累
犯，處有期徒刑柒月。應執行有期徒刑捌月。
    事實及理由
一、繆慶忠前於民國97年間因妨害兵役治罪條例案件，經本院以
    97年度桃簡字第2525號判決判處有期徒刑2 月確定，於97年
    12月17日易科罰金執行完畢（於本案構成累犯）。詎仍不知
    悔改，自100 年1 月15日晚間9 時許起至同日晚間11時許止
    ，在桃園縣平鎮市○○路○ 段145 號某友人家中飲用高粱酒
    及啤酒後，已達不能安全駕駛動力交通工具，仍於同日晚間
    11時許，自上址駕駛車牌號碼0158-B8 號自用小客車欲前往
    桃園縣中壢市凱悅KTV 。嗣於當日晚間11時44分許，沿桃園
    縣平鎮市○○路往中壢市方向行駛，途經龍南路353 巷口時
    ，因不勝酒力竟逆向行駛而撞擊劉思瑩所騎乘車牌號碼WMZ-
    696 號輕型機車，使劉思瑩受有左髖及左膝挫傷等傷害（過
    失傷害部分業經撤回告訴，另由檢察官為不起訴處分）。詎
    繆慶忠明知肇事後，竟未下車察看劉思瑩傷勢，亦未將其送
    醫救治，即駕車逃逸。經警據報調閱道路監視畫面後循線查
    獲，並於翌日（16日）凌晨3 時13分許，測得其酒精呼氣濃
    度仍達每公升0.43毫克，始查悉上情。
二、證據名稱：
  (一)被告繆慶忠於偵訊及本院審理中之自白。
  (二)證人即被害人劉思瑩於警詢之指述。
  (三)道路交通事故當事人酒精測定紀錄表、桃園縣政府警察局汽
    車駕駛人酒後生理協調平衡檢測紀錄卡、刑法第一百八十五
    條之三案件測試觀察紀錄表、道路交通事故現場圖、道路交
    通事故調查報告表(一)(二)、國軍桃園總醫院附設民眾診療服務
    處診斷證明書、桃園縣政府警察局疑似道路交通事故肇事逃
    逸追查表各1 份及現場照片48張。
三、按被告為警查獲後，於100 年1 月16日凌晨3 時13分許，測
    得其酒精呼氣濃度達每公升0.43毫克，有呼氣酒精測定紀錄
    表附卷可稽，而被告自承其係於同年1 月15日晚間11時許飲
    酒後駕車上路，則被告為警測試時之血液酒精濃度為每毫升
    86毫克（0.43mg/L×200=86mg/dl ），經倒算被告駕車上路
    時之血液酒精濃度範圍為每毫升151~323 毫克〔86+(10~20)
    ×（晚間11時至翌日凌晨3 時13分=4.22 小時）=128~170mg
    /dl 〕，換算回呼氣酒精濃度之範圍為每公升0.64~0.85 毫
    克（128~170 ÷200=0.64~0.85mg/L ），此換算方式有法務
    部法醫研究所函文在卷可考，參以被告經警命其閉眼朗誦阿
    拉伯數目，亦有數錯數目或無法於30秒內朗誦完畢情形，且
    以筆在兩個同心圓之間的環狀帶內畫圓，亦有不完整情形，
    有如上生理協調平衡檢測紀錄卡在卷可佐。再參酌酒精對中
    樞神經系統具有麻醉作用，對人體之影響多與血液中所含酒
    精濃度成正比，依國外交通肇事統計結果，駕駛人飲酒後呼
    氣所含酒精濃度達每公升0.55毫克時，其肇事率為一般正常
    人之10倍，認已達不能安全駕駛乙節，有法務部88年5 月18
    日（88）法檢字第001669號函可資參照，參以被告駕車逆向
    而肇致車禍，顯見被告之反應能力已受酒精成分影響而達不
    能安全駕駛之狀態。是核被告所為，分別係犯刑法第185 條
    之3 之服用酒類不能安全駕駛罪及同法第185 條之4 之駕駛
    動力交通工具肇事致人傷而逃逸罪。被告所犯上開二罪間，
    犯意各別，行為互殊，應予分論併罰。又被告有如上開事實
    欄一所載之科刑及執行紀錄，有臺灣高等法院被告前案紀錄
    表1 份在卷足憑，其受徒刑之執行完畢後5 年內故意再犯本
    件有期徒刑以上之2 罪，皆為累犯，均應依刑法第47條第1
    項之規定，加重其刑。爰審酌被告於飲酒後已達不能安全駕
    駛動力交通工具之程度，猶駕駛車輛行駛於道路上，危及道
    路安全，枉顧其他用路人生命、財產之安全，及其過失情節
    、於駕車肇事後未停留在車禍肇事現場救助被害人並報警處
    理、惟犯後坦承犯行，態度尚可等一切情狀，分別量處如主
    文所示之刑，並定其應執行之刑。
四、應適用之法條：刑事訴訟法第299 條第1 項前段、第273 條
    之1 第1 項、第310 條之2 、第454 條第1 項，刑法第185
    之3 條、第185 條之4 、第47條第1 項、第51條第5 款，刑
    法施行法第1 條之1 第1 項。
五、如不服本判決，得自收受送達之翌日起10日內向本院提出上
    訴狀（應附繕本），其未敘述上訴理由者，應於上訴期間屆
    滿後20日內補提理由書狀於本院，上訴於臺灣高等法院。
本案經檢察官簡方毅到庭執行職務。
中    華    民    國   100    年    8     月    31    日
                        刑事庭  法  官  鍾雅蘭
以上正本證明與原本無異。
                                書記官  石曉芸
中    華    民    國   100    年    8     月    31    日
附錄本案論罪科刑法條：
中華民國刑法第185 條之3
服用毒品、麻醉藥品、酒類或其他相類之物，不能安全駕駛動力
交通工具而駕駛者，處1 年以下有期徒刑、拘役或科或併科15萬
元以下罰金。
中華民國刑法第185 條之4
（肇事遺棄罪）
駕駛動力交通工具肇事，致人死傷而逃逸者，處6 月以上5 年以
下有期徒刑。